臺灣板橋地方法院刑事判決　　　　　　　　　　　　　九十三年度訴緝字第四０號
　　公　訴　人　臺灣板橋地方法院檢察署檢察官
　　被　　　告　甲○○
右列被告因違反槍砲彈藥刀械管制條例案件，經檢察官提起公訴（九十二年度偵字第
七六０八號），本院判決如左：
    主  文
甲○○未經許可，寄藏可發射子彈具有殺傷力之改造手槍，累犯，處有期徒刑壹年捌
月，併科罰金新臺幣拾萬元，罰金如易服勞役以新臺幣玖佰元即銀元佰元折算壹日
。扣案之仿貝瑞塔廠半自動手槍製造之改造手槍壹支（含彈匣壹個，槍枝管制編號：
0000000000號）及土造子彈壹顆均沒收。
    事  實
一、甲○○前曾於民國八十三年間因煙毒案件，經臺灣高等法院判處有期徒刑二年二
    月確定，復於同年間因違反麻醉藥品管理案，經臺灣臺北地方法院判處有期徒刑
    七月確定，經定其應執行刑為有期徒刑二年六月；再於八十五年間因違反麻醉藥
    品管理條例案件，經本院判處有期徒刑八月確定，上開數罪經接續執行，於八十
    六年八月十四日縮短刑期假釋出監，於八十七年十一月八日假釋期滿執行完畢；
    再於八十九年間因恐嚇案件，經臺灣高等法院判處有期徒刑七月，於九十年一月
    二十五日執行完畢。詎猶不知悛悔，於八十八年間之某不詳時點，在其臺北縣板
    橋市○○路○段二四五巷三八弄十五號五樓頂樓加蓋住處，未經主管機關許可，
    收受真實姓名年籍不詳綽號「范剛」之成年男子所交付，委託其代為保管具有殺
    傷力之仿貝瑞塔（即ＢＥＲＥＴＴＡ）廠半自動手槍製造之金屬玩具手槍更換土
    造金屬槍管改造而成可發射子彈具有殺傷力之槍枝一支（含彈匣一個）及具殺傷
    力之子彈三顆（其中一顆係由截短之口徑九釐米制式子彈彈殼加裝直徑約八．二
    釐米之金屬彈頭而成之改造子彈；另二顆則係由土造金屬彈殼加裝直徑約八．五
    釐米金屬彈頭而成之土造子彈），並將之寄藏在其前開住處衣櫃內。嗣於九十二
    年四月八日十八時許，在上址為警持搜索票在衣櫃內起獲上開改造手槍一支（含
    彈匣一個）及子彈三顆而為查獲。
二、案經臺北市政府警察局信義分局移送臺灣板橋地方法院檢察署檢察官偵查起訴。
    理  由
一、訊據被告甲○○固不諱經警在其臺北縣板橋市○○路○段二四五巷三八弄十五號
    五樓頂樓加蓋處之衣櫃內起獲扣案之改造手槍一支（含彈匣一個）及子彈三顆等
    情，惟矢口否認有何未經許可寄藏上開改造手槍及子彈之犯行，在本院最後審理
    期日時辯稱：「范剛」係於八十八年間在伊前開住處住了約半年，其離開時東西
    都沒有帶走，伊有告訴他，其只說有空會過來拿，伊被搜索到扣案之槍枝及子彈
    時，才知道「范剛」留下的東西中有槍枝及子彈，由於警察只問伊槍彈如何在該
    處，伊才說是八十八年間就放在伊前開住處，而偵查中因檢察官沒有問伊，伊就
    沒有說「范剛」住宿及遺留槍彈之情形，伊在法院中也沒有說過伊於八十八年間
    就知道寄放的東西就是槍彈，槍彈真的不是伊的東西云云。然查：
  (一)被告在上揭處所經警查獲時，除在該處衣櫃內扣得上開槍枝及子彈外，並同時扣
    得其所有之海洛因及供己施用毒品所用之注射針筒一支，此據被告在本院審理時
    供述綦詳，核與警詢筆錄所記載上開扣案物之查獲地點相符，被告嗣雖改稱：海
    洛因及針筒係在伊身上所扣得云云，惟其供詞反覆不一，衡以最初之供述較少權
    衡利害得失，自應以其最初之供述為可採，則上開槍枝及子彈既係與其所有之海
    洛因及針筒同時同地在同一位置被查獲，被告對於其所居住之前開處所藏放有槍
    枝及子彈，實難諉為不知。況被告在警詢時供稱：該槍枝及子彈三顆是伊朋友「
    范剛」於八十八年放置在伊住處，伊不知道其真實姓名，只知道他姓「潘」，伊
    未攜帶外出，也沒有射擊過，因他是伊朋友，伊以為他會很快就拿走，但後來伊
    入監執行至九十年二月間，出獄後就無法與他聯絡了等語（見偵卷第六頁背面、
    第七頁），在偵查中並稱：查扣之槍枝是於八十八年間自稱「范剛」的朋友所寄
    放，伊知道是槍，但伊沒有去動過等語（見偵卷第二九頁），嗣在本院九十三年
    三月九日準備程序時亦稱：該手槍是「范剛」寄放的，伊有叫他趕快過來拿走，
    伊在寄放當時並不知道是手槍，是事後才知道，但亦係於八十八年間就知道是手
    槍，伊沒有辦法連絡到「范剛」等語，參諸被告自警詢時、偵查中迄本院準備程
    序時，其供述並無矛盾之處，且上開供述既係基於其自由意識下所為，實難摒棄
    於認定事實之證據範疇外，已無庸疑，其事後辯稱係搜索當時始得知「范剛」所
    寄放之物品係槍枝及子彈云云，顯係圖卸刑責之飾詞，委不足採，堪認被告已明
    知上開所受寄保管之物品係槍枝及子彈而仍為保管。
  (二)又在被告住處所扣得之仿貝瑞塔廠半自動手槍製造之改造槍枝一支（含彈匣一個
    ）及子彈三顆，經送內政部警政署刑事警察局鑑驗結果，認送鑑槍枝一支（槍枝
    管制編號：0000000000號），係由仿ＢＥＲＥＴＴＡ廠八四型半自動
    手槍製造之玩具手槍換裝土造金屬槍管改造而成之改造手槍，機械性能良好，可
    擊發適用子彈，認具殺傷力；又送鑑子彈三顆，其中一顆係改造子彈，認係由截
    短之口徑九釐米制式子彈彈殼加裝直徑約八．二釐米之金屬彈頭而成之改造子彈
    ，經實際試射，可擊發，認具殺傷力；另二顆子彈則係土造子彈，認均係由土造
    金屬彈殼加裝直徑約八．五釐米金屬彈頭而成之土造子彈，經採樣一顆試射，可
    擊發，認具殺傷力，有該局九十二年五月十六日刑鑑字第０九二００六一０四一
    號槍彈鑑定書在卷可稽，堪認前開槍枝及子彈確具有殺傷力甚明。
  (三)至被告雖聲請傳喚證人李俊明即綽號「范剛」者，以證明槍枝及子彈非被告所有
    ；及聲請傳喚證人林賢福，以證明李俊明即綽號「范剛」者確實借住在被告之住
    處，然本件扣案之槍枝及子彈係在被告持有保管中，由被告所管領支配，該部分
    事實已臻明瞭，縱被告並未取得上開槍枝及子彈之所有權，仍無礙於本案犯罪之
    成立，參以被告自警詢時、偵查中、本院準備程序迄本院最後審理期日，其間歷
    時一年四月，始終供稱無法聯繫到「范剛」其人，警詢時並稱只知道「范剛」姓
    潘，迄在本院最後審理時始聲請傳喚上開證人，所稱姓氏又不相符，已難遽予採
    信其所聲請傳喚者係與其所述相符之證人，況李俊明是否即為綽號「范剛」者，
    及上開槍枝及子彈是否確屬李俊明所有，與本案皆無重要關係，無再為調查之必
    要，故未予傳喚調查，附此敘明。
  (四)綜上，本件事證已臻明確，被告前開犯行堪以認定，應予依法論科。
二、按槍砲彈藥刀械管制條例係將「持有」與「寄藏」為分別之處罰規定，則單純之
    「持有」，固不包括「寄藏」，但「寄藏」之受人委託代為保管，其保管本身所
    為之「持有」，既係「寄藏」之當然結果，法律上自宜僅就「寄藏」行為為包括
    之評價，不應另就持有予以論罪（參照最高法院七十四年台上字第三四號判
    例）。查被告既係收受綽號「范剛」之成年男子交付其保管前開槍枝及子彈，並
    寄藏在其臺北縣板橋市住處，核其所為係犯槍砲彈藥刀械管制條例第十一條第四
    項未經許可寄藏可發射子彈具殺傷力之改造手槍罪及同條例第十二條第四項未經
    許可寄藏子彈罪。其所犯上開二罪，係以一寄藏行為而同時觸犯之，為想像競合
    犯，應依刑法第五十五條規定，從一重之未經許可寄藏可發射子彈具有殺傷力之
    改造手槍罪處斷。末查，被告前曾於八十三年間因煙毒案件，經臺灣高等法院判
    處有期徒刑二年二月確定，復於同年間因違反麻醉藥品管理案，經臺灣臺北地方
    法院判處有期徒刑七月確定，經定其應執行刑為有期徒刑二年六月；再於八十五
    年間因違反麻醉藥品管理條例案件，經本院判處有期徒刑八月確定，上開數罪經
    接續執行，於八十六年八月十四日縮短刑期假釋出監，於八十七年十一月八日假
    釋期滿執行完畢；再於八十九年間因恐嚇案件，經臺灣高等法院判處有期徒刑七
    月，於九十年一月二十五日執行完畢，有臺灣高等法院被告全國前案紀錄表一份
    在卷足憑，其受有期徒刑之執行完畢後，五年以內再犯本件有期徒刑以上之罪，
    為累犯，應依刑法第四十七條規定加重其刑。爰審酌被告無視法律之禁止，於此
    社會治安日益惡化之際，猶寄藏上開改造槍枝及子彈，危害社會治安甚鉅，且犯
    後飾詞圖卸刑責，態度難認良好，並斟酌其素行不佳、犯罪之動機、目的、手段
    、生活狀況、智識程度等一切情狀，量處如主文所示之刑，並就罰金部分諭知易
    服勞役之折算標準，以示懲儆。又扣案之具有殺傷力之仿貝瑞塔廠半自動手槍製
    造之改造手槍一支（含彈匣一個，槍枝管制編號0000000000號），為
    違禁物，不問屬於犯人與否，應依刑法第三十八條第一項第一款規定宣告沒收之
    ；至扣案之具殺傷力之改造子彈一顆、土造子彈二顆，其中改造及土造子彈各一
    顆均已於鑑驗時經實際試射擊發，所遺留之彈頭、彈殼已失子彈效用，非違禁物
    ，自無庸予以宣告沒收，另一顆土造子彈則屬違禁物，亦應依刑法第三十八條第
    一項第一款規定沒收之，併此敘明。
據上論斷，應依刑事訴訟法第二百九十九條第一項前段，槍砲彈藥刀械管制條例第十
一條第四項、第十二條第四項，刑法第十一條前段、第五十五條、第四十七條、第四
十二條第二項、第三十八條第一項第一款，罰金罰鍰提高標準條例第二條，現行法規
所定貨幣單位折算新臺幣條例第二條，判決如主文。
本案經檢察官乙○○到庭執行職務
中　　　華　　　民　　　國　　九十三　　年　　　七　　　月　　　九　　　日
                                      臺灣板橋地方法院刑事第九庭
                                          審判長法  官  蔡新毅
                                                法  官  黎錦福
                                                法　官  王士珮
右正本證明與原本無異。
如不服本判決，應於判決送達後十日內，向本院提出上訴狀。
　　　                                          書記官  程欣怡
中　　　華　　　民　　　國　　九十三　　年　　　七　　　月　　　九　　　日
附錄本件論罪科刑法條全文：
槍砲彈藥刀械管制條例第十一條
未經許可，製造、販賣或運輸第四條第一項第一款所稱其他可發射金屬或子彈具有殺
傷力之各式槍砲者，處五年以上有期徒刑，併科新臺幣一千萬元以下罰金。
未經許可，轉讓、出租或出借前項所列槍砲者，處三年以上十年以下有期徒刑，併科
新臺幣七百萬元以下罰金。
意圖供自己或他人犯罪之用，而犯前二項之罪者，處無期徒刑或七年以上有期徒刑，
併科新臺幣一千萬元以下罰金。
未經許可，持有、寄藏或意圖販賣而陳列第一項所列槍砲者，處一年以上七年以下有
期徒刑，併科新臺幣七百萬元以下罰金。
第一項至第三項之未遂犯罰之。
槍砲彈藥刀械管制條例第十二條
未經許可，製造、販賣或運輸子彈者，處一年以上七年以下有期徒刑，併科新台幣五
百萬元以下罰金。
未經許可，轉讓、出租或出借子彈者，處六月以上五年以下有期徒刑，併科新台幣三
百萬元以下罰金。
意圖供自己或他人犯罪之用，而犯前二項之罪者，處三年以上十年以下有期徒刑，併
科新台幣七百萬元以下罰金。
未經許可，持有、寄藏或意圖販賣而陳列子彈者，處五年以下有期徒刑，併科新台幣
三百萬元以下罰金。
第一項至第三項之未遂犯罰之。
